src/morphology/stems/adjectives-oahpa.lexc
LEXICON Adjective  !!= !!@CODE@
aktengïeleldh:akten#gïeleldh A_LDH ; !samediggediedahus 2012
atneldh:atneldh A_LDH "brukt" ; ! this is not according to the umlaut
buerie: BUERIE ; ! LA
faagegïeleldh:faage#gïeleldh A_LDH ; !samediggediedahus 2012
gabte:gab GAMTE ; !LA
gamte:gam GAMTE ; ! e(1)-st. !LA
geehpes: GEEHPES ; !LA
geerve: GEERVE ; !LA
gelliegïeleldh:gellie#gïeleldh A_LDH ; !samediggediedahus 2012
gieries+CmpN/SgN+CmpN/SgG+CmpN/PlG: GIERIES ;
guektiengïeleldh:guektien#gïeleldh A_LDH ; !samediggediedahus 2012
gulmientsagkeldh:gulmien#tsagkeldh A_LDH "forsynt med trekløftstenger, suler" ;
gïeleldh:gïeleldh A_LDH ;
gïevte: GIEVTE ; !LA
gïsse: GISSE ; !UMLAUT COMP: gïsse- gissebe-gissemes (fra mörk î til lys i) ! e(1)-st. !LA
joekeldh:joekeldh A_LDH ;
kruana: KRUANA ; ! kruonemes !LA
leajpeldh:leajpeldh A_LDH "orebarket" ; !SOUTH
leevles: LEEVLES ; ! e(3)-st.
lïejpeldh:lïejpeldh A_LDH "orebarket" ;
mujvies: MUJVIES ; ! Pred=Substantiv mujvine - måjvan
njaalmeldh:njaalmeldh A_LDH ;
njoetseldh:njoetseldh A_LDH "moden (om bær, fisk osv.)" ;
noere+CmpN/SgN+CmpN/SgG+CmpN/PlG: NOERE ; !LA
nåake: NAAKE ; !LA
orre: ORRE ; !LA
ovbihkeldh:ovbihkeldh A_LDH "uplukket" ;
ovbudteldh:ovbudteldh A_LDH "ukantet, som ikke har kant (om hanske)" ;
ovgårreldh:ovgårreldh A_LDH "ikke bundet, ikke sammenbundet" ;
ovtjohkeldh:ovtjohkeldh A_LDH "ukjemmet (om skohøy)" ;
plaave:pl SMAAVE ; !LA
rööpses: ROOPSES ; ! e(3)-st. !LA
saemiengïeleldh:saemien#gïeleldh A_LDH ; !samediggediedahus 2012
saetnies: SAETNIES ; !UMLAUT Pred saetnies= saatnan
smaave:sm SMAAVE ; !LA
snaare: SNAARE ; !LA
sneehpes: SNEEHPES ; !LA
staeries: STAERIES ;
stoere: STOERE ; !LA
suvhtjies: SUVHTJIES ; !XXX suvhtjiekåbpoe såvhtjakåbpoe? LA: skal denne ha komp?
såebries: SAEBRIES ; ! 4 såabrakåbpoe XXX -som gieries-gearehke-gearahkåbpoe
sööjmes: SOOJMES ;
söökes: SOOKES ; !LA
tjaaleldh:tjaaleldh A_LDH ;
tjoevkes: TJOEVKES ; !LA
veelkes: VEELKES ; !LA
åtneldh:åtneldh A_LDH "brukt" ;
daaroengïeleldh:daaroen#gïeleldh A_LDH ;
unnebelåhkoengïeleldh:unnebe#låhkoen#gïeleldh A_LDH ;
